【裁判字號】    97,交訴,21
【裁判日期】    971118
【裁判案由】    公共危險等
【裁判全文】
臺灣宜蘭地方法院刑事判決              97年度交訴字第21號
公  訴  人  臺灣宜蘭地方法院檢察署檢察官
被      告  甲○○
上列被告因公共危險等案件，經檢察官提起公訴（97年度偵緝字
第201、偵字第3069號），本院判決如下：
    主       文
甲○○駕駛動力交通工具肇事，致人受傷而逃逸，處有期徒刑陸
月；又因過失傷害人，處有期徒刑參月。應執行有期徒刑捌月。
    犯 罪 事 實
一、甲○○於民國96年5月9日中午12時40分許，駕駛車牌號碼42
    32-GT 號自小客車，沿宜蘭縣五結鄉○○路由東往西方向行
    駛，嗣行經禮運路與陽明北路無號誌之交岔路口時，本應注
    意車前狀況，隨時採取必要之安全措施，且行經無號誌之交
    岔路口時，應減速慢行，作隨時停車之準備，又該時天候晴
    、日間自然光線、柏油路面、路面乾燥、無缺陷、無障礙物
    、視距良好等情況，並無不能注意之情事，竟疏未注意，適
    同疏未注意車前狀況並減速慢行之丁○○騎乘 K7W-979號普
    通重型機車沿陽明路由南往北方向行駛，甲○○自小客車之
    右前車頭因而撞擊丁○○重型機車之右後測車身，肇致丁○
    ○受有右脛骨平台粉碎性骨折之傷害。詎甲○○知悉業已駕
    車肇事，有人員傷亡之可能，竟未停車查看為必要之協助即
    行離去，嗣警循線查獲，始悉上情。
二、案經丁○○訴由宜蘭縣警察局羅東分局報請臺灣宜蘭地方法
    院檢察署檢察官偵查起訴。
    理       由
壹、程序部分：
    按被告以外之人於審判外之言詞或書面陳述雖未合於刑事訴
    訟法第159條之1至第159條之4等規定，然經當事人於審判程
    序同意作為證據，法院審酌該言詞或書面陳述作成時之情況
    ，認為適當者，亦得作為證據；當事人、代理人或辯護人於
    法院調查證據時，知有刑事訴訟法第159條第1項不得作為證
    據之情形，而未於言詞辯論終結前聲明異議者，視為有上開
    同意，同法第159條之5定有明文。被告甲○○雖曾具狀指摘
    卷附之車損照片、道路交通事故現場圖、警察局勤務指揮中
    心受理各類案件紀錄單及診斷證明書均屬傳聞證據，且無刑
    事訴訟法第159條之4之適用，不得採為證據云云，然其於本
    院準備程序及審理程序中均表示無意見，同意以之作為本案
    調查之對象，於調查證據時，經逐一提示或告以要旨，當事
    人亦就證據之真實性為陳述，而未就上開書證之合法性或證
    據能力為爭執，依上開規定，應認上開書證均具證據能力，
    核先敘明。
貳、實體部分：
一、上開犯罪事實業據被告甲○○坦承不諱（本院卷第55頁），
    核與被害人丁○○、證人乙○○、李國珍、丙○○所述情節
    大致相符，復有車輛借用契約、羅東博愛醫院診斷證明書、
    道路交通事故現場圖、道路交通事故調查報告表各1 份、路
    口監視畫面翻拍照片1張、現場照片15 張、車籍查詢基本資
    料詳細畫面、車號查詢重型機車車籍各1 份、道路交通事故
    肇事人自首情形紀錄表2 份、宜蘭縣警察局羅東分局五結分
    駐疑似道路交通事故肇事逃逸追查表1 份在卷可參，足認被
    告任意性自白與事實相符，犯行明確。被告雖曾辯稱：伊從
    側面有看到被害人跌倒，但伊不認為是伊撞到的，所以就先
    行離去云云，然依路口監視畫面翻拍照片所示（警卷第27頁
    ），被告駕駛之自小客車撞及被害人丁○○重型機車右後車
    身等情至為顯明，就任何有隨時注意車前狀況之駕駛人而言
    ，殊無不知情之理，且該時路口僅有被告之自小客車及被害
    人丁○○之重型機車，別無其他車輛，則被告前開辯解顯屬
    無稽之詞，迥不可採。又被害人丁○○於本院審理時坦認稱
    ：行經路口時，伊有看到被告的自小客車，但伊認為被告會
    讓伊通過，所以就過去，時速大約4、50 公里等語，是被害
    人丁○○亦有行經路口，疏未減速慢行之過失，然即使被害
    人就事故之發生與有過失，亦無解於被告本身過失犯行之明
    確，亦不因被害人本身與有過失即得減免被告肇事逃逸之罪
    責。被告本應注意車前狀況，隨時採取必要之安全措施，且
    行經路口應減速慢行，作隨時停車之準備，又該時並無不能
    注意之情事，竟疏未注意，肇致被害人丁○○受有傷害，被
    告之過失行為與被害人丁○○之傷害結果具相當因果關係，
    犯行明確，應依法論科。
二、核被告所為，係犯刑法第185條之4肇事逃逸罪、第284條第1
    項之過失傷害罪，其所犯肇事逃逸及過失傷害二罪，罪名不
    同，行為亦殊，應予分論併罰。爰審酌被告犯後終究坦承犯
    行，態度尚可，其因一時疏失，肇致被害人右脛骨平台粉碎
    性骨折，傷害不可謂輕，其肇事後，不顧有無人員之傷亡，
    逕自離去，迄今仍未能賠償被害人，徵得被害人之原諒，無
    具悔悟之意之表徵，並慮其經濟狀況不佳、大學畢業之智識
    程度，應具有較高之法治觀念等情狀，就其所犯二罪分別量
    處如主文所示之刑，並定其應執行刑。
據上論斷，應依刑事訴訟法第299條第1項前段，刑法第185條之4
、第284條第1項、第51條第5款，刑法施行法第1條之1第1項、第
2項前段，判決如主文。
本案經檢察官張立言到庭執行職務。
中    華    民    國    97    年    11    月    18    日
                  刑事第二庭審判長法  官  黃永勝
                                  法  官  鄭貽馨
                                  法  官  楊坤樵
以上正本證明與原本無異。
如不服本判決應於收受判決後10日內向本院提出上訴書狀，並
應敘述具體理由；其未敘述上述理由者，應於上訴期間屆滿後20
日內向本院補提理由書(均須按他造當事人之人數附繕本)「切勿
逕送上級法院」。
                                  書記官  謝佩欣
中    華    民    國    97    年    11    月    19    日
附錄本案論罪科刑法條全文：
中華民國刑法第185條之4
駕駛動力交通工具肇事，致人死傷而逃逸者，處6月以上5年以下
有期徒刑。
中華民國刑法第284條
因過失傷害人者，處6月以下有期徒刑、拘役或5百元以下罰金，
致重傷者，處1年以下有期徒刑、拘役或5百元以下罰金。
從事業務之人，因業務上之過失傷害人者，處1年以下有期徒刑
、拘役或1 千元以下罰金，致重傷者，處 3 年以下有期徒刑、
拘役或2千元以下罰金。


司法院資訊處製作；財團法人民間司法改革基金會備份。
